Minutes et répertoires du notaire Louis SERIZE, 12 mars 1803 - 8 septembre 1812 (étude XXVII)
Archives nationales
Minutes et répertoires du notaire Louis SERIZE (étude XXVII)
12 mars 1803 - 8 septembre 1812
MC/ET/XXVII/579 - MC/ET/XXVII/860, MC/RE/XXVII/10 - MC/RE/XXVII/12
Etude XXVII; Serize, Louis
Archives nationales de France
Minutes et répertoires: la loi 2008-696 du 15 juillet 2008 relative aux archives a fixé à 75 ans à compter de la date de l'acte, ou à 25 ans à compter de la date du décès de l'intéressé si ce délai est plus bref, le délai de communication des minutes et répertoires des notaires; ce délai est porté à 100 ans à compter de la date de l'acte si le document se rapporte à un mineur (code du Patrimoine, articles L213-2, 4e d et 5e).
Autres documents de l'étude (dossiers de clients, comptabilité...): s'agissant d'archives privées, ces documents sont communicables selon les modalités fixées par le déposant ou le donateur.
Certains documents ne sont pas accessibles en raison de leur mauvais état de conservation.
Versement
Accès aux instruments de recherche de tous les notaires de l’étude XXVII
Archives de l'étude XXVII
- Minutes de Louis SERIZE, 1785 - 7 septembre 1812; MC/ET/XXVII/579 - MC/ET/XXVII/860
  - Minutes. an XI, ventôse - an XI, germinal, 21 ventôse an XI (12 mars 1803) - germinal an XI (20 avril 1803); MC/ET/XXVII/579
    Informations concernant le classement:
    Le niveau inférieur de description, quand il existe, correspond aux minutes d'actes. Toutes les minutes ne sont pas forcément décrites une à une. Les descriptions de ces minutes sont plus ou moins détaillées.
  - Minutes. an XI, floréal, floréal an XI (21 avril 1803) - floréal an XI (20 mai 1803); MC/ET/XXVII/580
  - Minutes. an XI, prairial, prairial an XI (21 mai 1803) - prairial an XI (19 juin 1803); MC/ET/XXVII/581
  - Minutes. an XI, messidor, messidor an XI (20 juin 1803) - messidor an XI (19 juillet 1803); MC/ET/XXVII/582
  - Minutes. an XI, thermidor - an XI, fructidor, thermidor an XI (20 juillet 1803) - fructidor an XI (21 septembre 1803); MC/ET/XXVII/583
  - Minutes. an XII, vendémiaire - an XII, brumaire, vendémiaire an XII (24 septembre 1803) - brumaire an XII (22 novembre 1803); MC/ET/XXVII/584
  - Minutes. an XII, frimaire - an XII, nivôse, frimaire an XII (23 novembre 1803) - nivôse an XII (21 janvier 1804); MC/ET/XXVII/585
  - Minutes. an XII, pluviose - an XII, ventôse, pluviose an XII (22 janvier 1804) - ventôse an XII (21 mars 1804); MC/ET/XXVII/586
  - Minutes. an XII, germinal - an XII, floréal, germinal an XII (22 mars 1804) - floréal an XII (20 mai 1804); MC/ET/XXVII/587
  - Minutes. an XII, prairial - an XII, messidor, prairial an XII (21 mai 1804) - messidor an XII (19 juillet 1804); MC/ET/XXVII/588
  - Minutes. an XII, thermidor - an XII, fructidor, thermidor an XII (20 juillet 1804) - fructidor an XII (21 septembre 1804); MC/ET/XXVII/589
  - Minutes. an XIII, vendémiaire - an XIII, brumaire, vendémiaire an XIII (23 septembre 1804) - brumaire an XIII (21 novembre 1804); MC/ET/XXVII/590
  - Minutes. an XIII, frimaire - an XIII, nivôse, frimaire an XIII (22 novembre 1804) - nivôse an XIII (20 janvier 1805); MC/ET/XXVII/591
  - Minutes. an XIII, pluviose - an XIII, ventôse, pluviose an XIII (21 janvier 1805) - ventôse an XIII (21 mars 1805); MC/ET/XXVII/592
  - Minutes. an XIII, germinal - an XIII, floréal, germinal an XIII (22 mars 1805) - floréal an XIII (20 mai 1805); MC/ET/XXVII/593
  - Minutes. an XIII, prairial, prairial an XIII (21 mai 1805) - prairial an XIII (19 juin 1805); MC/ET/XXVII/594
  - Minutes. an XIII, messidor, messidor an XIII (20 juin 1805) - messidor an XIII (19 juillet 1805); MC/ET/XXVII/595
  - Minutes. an XIII, thermidor - an XIII, fructidor, thermidor an XIII (20 juillet 1805) - fructidor an XIII (21 septembre 1805); MC/ET/XXVII/596
  - Minutes. an XIV, vendémiaire, vendémiaire an XIV (23 septembre 1805) - vendémiaire an XIV (22 octobre 1805); MC/ET/XXVII/597
  - Minutes. an XIV, brumaire, brumaire an XIV (23 octobre 1805) - brumaire an XIV (21 novembre 1805); MC/ET/XXVII/598
  - Minutes. an XIV, frimaire - an XIV, nivôse, frimaire an XIV (22 novembre 1805) - 10 nivôse an XIV (1805); MC/ET/XXVII/599
  - Minutes. 1806, janvier - février, janvier - février 1806; MC/ET/XXVII/600
  - Minutes. 1806, mars - avril, mars - avril 1806; MC/ET/XXVII/601
    - Vente par Henri Vavin, architecte, à Périne Françoise Adam divorcée de Cyprien Jean Jacques Brard, d'un jardin faisant partie de l'ancien clos des Chartreux, rue de l'Ouest, n° 14, presqu'en face de la rue des Postes et du jardin du Sénat., 15 avril 1806; MC/ET/XXVII/601
      Mention dans le répertoire du notaire coté:
      MC/RE/XXVII/10
      Origine de l'information:
      Actes signalés par Thierry Boudignon, 2003-2012 (base de données migrée: voir contexte dans le Plan d’orientation général - Notaires de Paris, guides thématiques du Minutier).
      Date de révision: 2010
      Date de création de la notice: 2006
      acte de vente; Ouest (rue de l'); Postes (rue des); Adam, Perrine Françoise; Brard, Cyprien Jean Jacques; Vavin, Henri; architecte
  - Minutes. 1806, mai - juin, mai - juin 1806; MC/ET/XXVII/602
  - Minutes. 1806, juillet - août, juillet - août 1806; MC/ET/XXVII/603
  - Minutes. 1806, septembre - octobre, septembre - octobre 1806; MC/ET/XXVII/604
    Attention: certains actes ont été constatés manquants
    - Partage de succession: Sanson. Berger (veuve)., 27 octobre 1806
      Attention: l'original de l'acte est manquant.
      Base Miriad 2 des inventaires après décès, 1801-1850, par Thierry Boudignon, avec le concours de Marie-France Nivet et du personnel du Minutier central, 1995-2012 (base de données migrée: voir contexte dans le Plan d’orientation général - Notaires de Paris, guides thématiques du Minutier).
      Date de révision: 2011
      Date de création de la notice: 2004
      partage; Berger, M.; Sanson, Melle
  - Minutes. 1806, novembre - décembre, novembre - décembre 1806; MC/ET/XXVII/605
  - Minutes. 1807, janvier - février, janvier - février 1807; MC/ET/XXVII/606
  - Minutes. 1807, mars - avril, mars - avril 1807; MC/ET/XXVII/607
  - Minutes. 1807, mai - juin, mai - juin 1807; MC/ET/XXVII/608
  - Minutes. 1807, juillet - août, juillet - août 1807; MC/ET/XXVII/609
  - Minutes. 1807, septembre - octobre, septembre - octobre 1807; MC/ET/XXVII/610
  - Minutes. 1807, novembre - décembre, novembre - décembre 1807; MC/ET/XXVII/611
  - Minutes. 1808, janvier - février, janvier - février 1808; MC/ET/XXVII/612
  - Minutes. 1808, mars - avril, mars - avril 1808; MC/ET/XXVII/613
  - Minutes. 1808, mai - juin, mai - juin 1808; MC/ET/XXVII/614
  - Minutes. 1808, juillet - août, juillet - août 1808; MC/ET/XXVII/615
  - Minutes. 1808, septembre - octobre, septembre - octobre 1808; MC/ET/XXVII/616
  - Minutes. 1808, novembre - décembre, novembre - décembre 1808; MC/ET/XXVII/617
  - Minutes. 1809, janvier - février, janvier - février 1809; MC/ET/XXVII/618
  - Minutes. 1809, mars - avril, mars - avril 1809; MC/ET/XXVII/619
  - Minutes. 1809, mai - juin, mai - juin 1809; MC/ET/XXVII/620
  - Minutes. 1809, juillet - août, juillet - août 1809; MC/ET/XXVII/621
  - Minutes. 1809, septembre - octobre, septembre - octobre 1809; MC/ET/XXVII/622
  - Minutes. 1809, novembre - décembre, novembre - décembre 1809; MC/ET/XXVII/623
  - Minutes. 1810, janvier - février, janvier - février 1810; MC/ET/XXVII/624
  - Minutes. 1810, mars - avril, mars - avril 1810; MC/ET/XXVII/625
  - Minutes. 1810, mai - juin, mai - juin 1810; MC/ET/XXVII/626
  - Minutes. 1810, juillet - août, juillet - août 1810; MC/ET/XXVII/627
  - Minutes. 1810, septembre - octobre, septembre - octobre 1810; MC/ET/XXVII/628
  - Minutes. 1810, novembre - décembre, novembre - décembre 1810; MC/ET/XXVII/629
  - Minutes. 1811, janvier - février, janvier - février 1811; MC/ET/XXVII/630
  - Minutes. 1811, mars - avril, mars - avril 1811; MC/ET/XXVII/631
  - Minutes. 1811, mai - juin, mai - juin 1811; MC/ET/XXVII/632
  - Minutes. 1811, juillet - août, juillet - août 1811; MC/ET/XXVII/633
  - Minutes. 1811, septembre - octobre, septembre - octobre 1811; MC/ET/XXVII/634
  - Minutes. 1811, novembre - décembre, novembre - décembre 1811; MC/ET/XXVII/635
  - Minutes. 1812, janvier - février, janvier - février 1812; MC/ET/XXVII/636
  - Minutes. 1812, mars - avril, mars - avril 1812; MC/ET/XXVII/637
  - Minutes. 1812, mai - juin, mai - juin 1812; MC/ET/XXVII/638
  - Minutes. 1812, juillet - 7 septembre, juillet - 7 septembre 1812; MC/ET/XXVII/639
  - Minutes (testaments). 1785 - 1811, MC/ET/XXVII/860
    Informations complémentaires:
    Testaments authentiques. Les dates des documents correspondent aux dates d'exercice des notaires Louis Boursier (8 janvier 1767 - 11 mars 1803) et Louis Serize (12 mars 1803 - 8 septembre 1812).
    testament
- Répertoire(s) de Louis SERIZE, 24 septembre 1802 - 20 juin 1817; MC/RE/XXVII/10 - MC/RE/XXVII/12
  - Répertoire. an XI, vendémiaire - 1808, 12 juillet, 1er vendémiaire an XI (24 septembre 1802) - 12 juillet 1808; MC/RE/XXVII/10
    Répertoire des notaires Louis Boursier (1er vendémiaire an XI (24 septembre 1802)-20 ventôse an XI (11 mars 1803), Louis-Gervais Serize (21 ventôse an XI (12 mars 1803)-12 juillet 1808)).
    Informations concernant le classement et la cotation:
    Le niveau inférieur de description, quand il existe, correspond aux mentions d'actes contenues dans le répertoire. Parmi celles-ci, certaines peuvent y être décrites, de manière plus ou moins détaillée. Pour consulter l'acte proprement dit, il convient de rechercher la cote au niveau des articles (registre ou liasse) des minutes du notaire (cote de type 'MC/ET').
    - Inventaire après décès de Anne-Geneviève Loyson, épouse Bazel., 25 ventôse an XI (16 mars 1803)
      Informations concernant le classement et la cotation du document:
      Attention: la cote de répertoire (de type 'MC/RE') ne permet pas de consulter la minute de l'acte. ll convient de rechercher la cote de la minute (de type 'MC/ET') au niveau des articles (registre ou liasse) de minutes du notaire.
      L'accès aux images numérisées des pages du répertoire se fait au niveau de description supérieur (' Répertoire du notaire '), rubrique ' Consulter les archives numérisées associées'.
      Date de création de la notice: 2008
      inventaire après décès; Loyson, Anne-Geneviève; Bazel, M.
    - Inventaire après décès de Louis de Marcy, rue de Seine., 27 ventôse an XI (18 mars 1803)
      inventaire après décès; Seine (rue de); Marcy (de), Louis
    - Inventaire après décès de Marguerite Daudame, veuve Chavret., 27 ventôse an XI (18 mars 1803)
      inventaire après décès; Daudame, Marguerite; Chavret
    - Inventaire après décès de l'épouse Dupont., 3 germinal an XI (24 mars 1803)
      inventaire après décès; Dupont, Mme
    - Inventaire après décès de Duhamel., 26 germinal an XI (16 avril 1803)
      inventaire après décès; Duhamel
    - Inventaire après décès de Marie-Marguerite Deligny Liottier, rue Basse du Rempart., 1er floréal an XI (21 avril 1803)
      inventaire après décès; Basse-du-Rempart (rue); Deligny Liottier, Marie-Marguerite
    - Inventaire après décès de Jean-Charles Luzurier, rue Cerutti, n° 25., 8 floréal an XI (28 avril 1803)
      inventaire après décès; Cerutti (rue); Luzurier, Jean-Charles
    - Inventaire après décès de Marie-Louise Lesage, épouse Brunel, rue Saint-Antoine n° 16., 10 floréal an XI (30 avril 1803)
      inventaire après décès; Saint-Antoine (rue); Lesage, Marie-Louise; Brunel
    - Inventaire après décès de Françoise Aubertin, épouse Binet Feuillade., 22 floréal an XI (12 mai 1803)
      inventaire après décès; Aubertin, Françoise; Binet Feuillade
    - Inventaire après décès de Catherine-Florence Cheret, rue des Marmousets., 26 floréal an XI (16 mai 1803)
      inventaire après décès; Marmousets (rue des); Cheret, Catherine-Florence
    - Inventaire après décès delahaye., 3 prairial an XI (23 mai 1803)
      inventaire après décès; Delahaye
    - Procès-verbal et inventaire après décès de Jeanne Françoise Caron, épouse de Guillaume Charles Chapillon ou Chapeillon, au Temple., 5 prairial an XI (25 mai 1803)
      inventaire après décès; Temple (quartier); Caron, Jeanne-Françoise; Chapillon, Guillaume-Charles; Chapeillon
    - Inventaire après décès de Marie-Therese-Flore Larconnier Sallantin., 12 prairial an XI (1er juin 1803)
      inventaire après décès; Larconnier Sallantin, Marie-Thérèse-Flore
    - Inventaire après décès de François Bernard, rue Neuve de l'Egalité., 14 prairial an XI (3 juin 1803)
      inventaire après décès; Neuve-Egalité (rue); Bernard, François
    - Inventaire après décès de Jean-Charles Fressinet., 1er messidor an XI (20 juin 1803)
      inventaire après décès; Fressinet, Jean-Charles
    - Inventaire après décès de Mde Rochejean., 19 messidor an XI (8 juillet 1803)
      inventaire après décès; Rochejean
    - Inventaire après décès de Clément., 24 messidor an XI (13 juillet 1803)
      inventaire après décès; Clément
    - Inventaire après décès de Marguerite Renault, veuve Bretignon., 29 messidor an XI (18 juillet 1803)
      inventaire après décès; Renault, Marguerite; Bretignon
    - Inventaire après décès de d'Epinay Saint-Luc., 4 thermidor an XI (23 juillet 1803)
      inventaire après décès; Epinay Saint-Luc (d')
    - Inventaire après décès de l'épouse Jonquet., 4 thermidor an XI (23 juillet 1803)
      inventaire après décès; Jonquet
    - Inventaire après décès de l'épouse Le Bert., 8 thermidor an XI (27 juillet 1803)
      inventaire après décès; Le Bert
    - Inventaire après décès de Louis Chedeville. Geneviève Sophie Paris, sa veuve., 9 thermidor an XI (28 juillet 1803)
      inventaire après décès; Chedeville, Louis; Paris, Geneviève-Sophie
    - Inventaire après absence du C. Accard., 11 thermidor an XI (30 juillet 1803)
      inventaire; Accard, M.
    - Inventaire après décès de Mariie-Elisabeth Picault, veuve Dombre., 4 fructidor an XI (22 août 1803)
      inventaire après décès; Picault, Marie-Elisabeth; Dombre
    - Inventaire après décès de Charlier., 5 fructidor an XI (23 août 1803)
      inventaire après décès; Charlier, M.
    - Inventaire après de Madame Colson., 16 fructidor an XI (3 septembre 1803)
      inventaire après décès; Colson
    - Inventaire après décès de Marie-Louise Revillon., 4 vendémiaire an XII (27 septembre 1803)
      inventaire après décès; Revillon, Marie-Louise
    - Inventaire après décès de la veuve Lamy., 3 brumaire an XII (26 octobre 1803)
      inventaire après décès; Lamy
    - Inventaire après décès de Simon Gaillard., 27 messidor an XI (27 octobre 1803)
      inventaire après décès; Gaillard, Simon
    - Inventaire après décès de Marie-Louise Caillard, veuve Trehan., 12 brumaire an XII (4 novembre 1803)
      inventaire après décès; Caillard, Marie-Louise; Trehan
    - Inventaire après décès de l'épouse Bedel., 17 brumaire an XII (9 novembre 1803)
      inventaire après décès; Bedel
    - Inventaire après décès de Jean-Dominique Le Roy., 19 brumaire an XII (11 novembre 1803)
      inventaire après décès; Le Roy, Jean-Dominique
    - Inventaire après décès de François Pezé, commerçant. Charlotte-Joséphine-Elisabeth Boivin, sa veuve., 8 frimaire an XII (30 novembre 1803)
      inventaire après décès; Pezé, François; Boivin, Charlotte-Joséphine-Ellisabeth; commerçant
    - Inventaire après décès de l'épouse Bourgeot., 9 frimaire an XII (1er décembre 1803)
      inventaire après décès; Bourgeot
    - Inventaire après décès de Jullien., 21 frimaire an XII (13 décembre 1803)
      inventaire après décès; Jullien, M.
    - Inventaire après décès de Nicolas Chartier., 23 frimaire an XII (15 décembre 1803)
      inventaire après décès; Chartier, Nicolas
    - Inventaire après décès de l'épouse Louvet., 27 frimaire an XII (19 décembre 1803)
      inventaire après décès; Louvet, Mme
    - Inventaire après décès de l'épouse Charrasse., 29 frimaire an XII (21 décembre 1803)
      inventaire après décès; Charrasse
    - Inventaire après décès demoiselle Guerinet., 1er nivôse an XII (23 décembre 1803)
      inventaire après décès; Guerinet
    - Extrait d'inventaire de Cailleau, fait par Jallabert, notaire, le 27 messidor an VII., 4 nivôse an XII (26 décembre 1803)
      inventaire; Cailleau
    - Inventaire après décès de Nicolas-Louis-Guillaume Levé. Marie-Jeanne-Breuilly, sa veuve., 18 nivôse an XII (9 janvier 1804)
      25 janvier 1815, liquidation de la succession de Nicolas-Louis-Guillaume Levé, Marie-Jeanne-Breuilly, sa veuve, à Montrouge. 9 février 1815, partage, RE/LXV/15.
      inventaire après décès; liquidation; partage; Montrouge (Hauts-de-Seine); Levé, Nicolas-Louis-Guillaume; Breuilly, Marie-Jeanne
    - Inventaire après décès de Davenne., 20 pluviose an XII (10 février 1804)
      inventaire après décès; Davenne
    - Inventaire après décès de Etienne-Antoine Delias., 2 ventôse an XII (22 février 1804)
      inventaire après décès; Delias, Etienne-Antoine
    - Inventaire après décès de Sallior., 8 ventôse an XII (28 février 1804)
      inventaire après décès; Sallior
    - Inventaire après décès de Adélaïde Dumast, épouse Guillaume., 16 ventôse an XII (7 mars 1804)
      inventaire après décès; Dumast, Adélaïde; Guillaume
    - Inventaire après décès de Antoine Viollet. Hôtel garni de Grammont., 18 ventôse an XII (9 mars 1804)
      inventaire après décès; Viollet, Antoine; hôtelier
    - Procès-verbal de carence après décès de Poincinet de Sivry., 25 ventôse an XII (16 mars 1804)
      Poincinet de Sivry
    - Inventaire après décès de Marie-Thérèse Depeuille, veuve de Jean-Baptiste Vaquier., 14 germinal an XII (4 avril 1804)
      inventaire après décès; Depeuille, Marie-Thérèse; Vaquier, Jean-Baptiste
    - Inventaire après décès de Antoine-Claude Maille., 27 germinal an XII (17 avril 1804)
      inventaire après décès; Maille, Antoine-Claude
    - Inventaire des biens de la communauté d'entre Augustin-Joseph Antoine, marchand épicier, et Thérèse-Guillaume-Françoise Changey, son épouse., 29 germinal an XII (19 avril 1804)
      inventaire; Antoine, Augustin-Joseph; Changey, Thérèse-Guillaume-Françoise; commerçant
    - Inventaire après décès de Piere Duhamel., 17 floréal an XII (7 mai 1804)
      inventaire après décès; Duhamel, Pierre
    - Inventaire après décès de Jean-Marie Hutray., 18 floréal an XII (8 mai 1804)
      inventaire après décès; Hutray, Jean-Marie
    - Inventaire après décès de Catherine Rose Chapelas, épouse Martin., 17 prairial an XII (6 juin 1804)
      inventaire après décès; Chapelas, Catherine-Rose; Martin, M.
    - Inventaire après décès de Marie-Anne-Catherine Varnier, veuve de Joseph Volland., 25 prairial an XII (14 juin 1804)
      inventaire après décès; Varnier, Marie-Anne-Catherine; Volland, Joseph
    - Inventaire après décès de Jean-Pierre Ozenne. Marie-Anne-Catherine Vaintras, sa veuve., 1er messidor an XII (20 juin 1804)
      inventaire après décès; Ozenne, Jean-Pierre; Vaintras, Marie-Anne-Catherine
    - Procès-verbal de défaut et inventaire après décès de François Mugnier-Bajas. L'inventaire est du 27 messidor an XII., 15 messidor an XII (4 juillet 1804)
      inventaire après décès; Mugnier-Bajas, François
    - Procès-verbal de carence après décès de Louis Appoline Menneson., 10 fructidor an XII (28 août 1804)
      Menneson, Louis-Appoline
    - Inventaire après décès deshorties., 23 fructidor an XII (10 septembre 1804)
      inventaire après décès; Deshorties
    - Inventaire après décès de François Pauchet. Madeleine-Lucrèce Bossu, sa veuve., 5 vendémiaire an XIII (27 septembre 1804)
      inventaire après décès; Pauchet, François; Bossu, Madeleine-Lucrèce
    - Extrait d'inventaire après décès de Pierre Orans Tastet, par le Lemaire, notaire, le 6 nivôse an XII. Marie-Charlotte Tirard, sa veuve., 6 vendémiaire an XIII (28 septembre 1804)
      extrait d'acte; inventaire après décès; Orans Tastet, Pierre; Tirard, Marie-Charlotte
    - Extrait de l'intitulé d'inventaire après décès de madame veuve Cherpitel, par Raffeneau, notaire, le 25 février 1774., 24 vendémiaire an XIII (16 octobre 1804)
      inventaire après décès; Cherpitel, Mme
    - Inventaire après décès demoiselle Perrin., 4 brumaire an XIII (26 octobre 1804)
      inventaire après décès; Perrin, Melle
    - Inventaire après décès de Marie-Geneviève Lecomte épouse de Marie Conard., 21 brumaire an XIII (2 novembre 1804)
      inventaire après décès; Lecomte, Marie-Geneviève; Conard, Marie
    - Inventaire après décès de Madame Havard., 18 brumaire an XIII (9 novembre 1804)
      inventaire après décès; Havard
    - Inventaire après décès de Antoine-Joseph Demolliens., 29 brumaire an XIII (20 novembre 1804)
      inventaire après décès; Demolliens, Antoine-Joseph
    - Inventaire après décès de Jean-Claude Barisson., 1er frimaire an XIII (22 novembre 1804)
      inventaire après décès; Barisson, Jean-Claude
    - Inventaire après décès de Marie-Jeanne Brayer, femme de Claude Fageot., 21 frimaire an XIII (12 décembre 1804)
      inventaire après décès; Brayer, Marie-Jeanne; Fageot, Claude
    - Inventaire après décès de Médard Hennique., 23 frimaire an XIII (14 décembre 1804)
      inventaire après décès; Hennique, Médard
    - Inventaire après décès de Françoise Charpentier, femme de Jean-Nicolas Humbert., 6 nivôse an XIII (27 décembre 1804)
      inventaire après décès; Charpentier, Françoise; Humbert, Jean-Nicolas
    - Procès-verbal description après disparition de Louis-François Boursier., 10 nivôse an XIII (31 décembre 1804) - 10 nivôse an XIII (1804)
      procès-verbal; inventaire; Boursier, Louis-François
    - Inventaire après décès de Jean-Baptiste-Jérôme Lemoine, 25 nivôse an XIII (15 janvier 1805)
      inventaire après décès; Lemoine, Jean-Baptiste-Jérôme
    - Inventaire après décès de Marie-Antoine-Joseph-Sophie Belleysteyn., 25 nivôse an XIII (15 janvier 1805)
      inventaire après décès; Belleysteyn, Marie-Antoine-Joseph-Sophie; Beleysteyn
    - Inventaire après décès de Anne-Germaine-Felicienne François, veuve d'Antoine- Etienne Sage., 3 pluviose an XIII (23 janvier 1805)
      inventaire après décès; François, Anne-Germaine-Felicienne; Sage, Antoine-Etienne
    - Inventaire après décès de Joseph Henry. Marie-Marguerite-Sophie Delacroix, sa veuve., 22 pluviose an XIII (11 février 1805)
      inventaire après décès; Henry, Joseph; Delacroix, Marie-Marguerite-Sophie
    - Inventaire après décès de Marie-Nicole Le Roy, veuve en 1ère noces de Pierre Joly, et 2ème noces de Ponce Leclerc., 24 pluviose an XIII (13 février 1805)
      inventaire après décès; Le Roy, Marie-Nicole; Leclerc, Ponce; Joly, Pierre
    - Inventaire après décès de Marie-Françoise Vernier, femme de Noël Ferrant., 27 pluviose an XIII (16 février 1805)
      inventaire après décès; Vernier, Marie-Françoise; Ferrant, Noël
    - Inventaire après décès de Pierre Rivierre ou Rivière., 29 pluviose an XIII (18 février 1805)
      inventaire après décès; Rivierre, Pierre; Rivière, Pierre
    - Inventaire après décès de Marie-Victoire Fourmant, femme de Nicolas Monet., 13 ventôse an XIII (4 mars 1805)
      inventaire après décès; Fourmant, Marie-Victoire; Monet, Nicolas
    - Inventaire après décès de Marie-Marguerite Boudet, veuve en secondes noces de Jacques Lemonnier., 17 ventôse an XIII (8 mars 1805)
      inventaire après décès; Boudet, Marie-Margueritte; Lemonier, Jacques
    - Inventaire après décès de Marie Maret, épouse de Jean-François Laitié., 6 germinal an XIII (27 mars 1805)
      inventaire après décès; Maret, Marie; Laitié, Jean-François
    - Inventaire après décès de Jeanne Legrand, épouse Maxime Chambet-Pupil., 26 germinal an XIII (16 avril 1805)
      inventaire après décès; Legrand, Jeanne; Chambet Pupil, Maxime
    - Inventaire après décès de Marie-Geneviève-Jeanne Champion, épouse de Nicolas-Mederic Roussel., 6 floréal an XIII (26 avril 1805)